臺灣苗栗地方法院民事裁定　　　　　　　　100年度聲字第2號
聲　請　人　王尚智
　　　　　　齊榮蘭
　　　　　　王尚義
　　　　　　王月菊
　　　　　　王尚勇
相　對　人　林振弘
上列當事人間聲請停止執行事件，本院裁定如下：
    主  文
本件以提起再審之訴為由聲請停止強制執行部分，移送最高法院
。
    理  由
一、按訴訟之全部或一部，法院認為無管轄權者，依原告聲請或
    依職權以裁定移送於其管轄法院，民事訴訟法第28條第1 項
    定有明文。此項移轉管轄之規定，既規定於民事訴訟法總則
    篇，故同法所規定之聲請事件，亦應適用之。又強制執行程
    序，除本法有規定外，準用民事訴訟法之規定，強制執行法
    第30條之1 明文規定。有回復原狀之聲請，或提起再審或異
    議之訴，或對於和解為繼續審判之請求，或提起宣告調解無
    效之訴、撤銷調解之訴，或對於許可強制執行之裁定提起抗
    告時，法院因必要情形或依聲請定相當並確實之擔保，得為
    停止強制執行之裁定，強制執行法第18條第2 項定有明文。
    惟強制執行法第18條第2 項所謂之法院，係指受理回復原狀
    之聲請、再審或異議之訴之受訴法院（最高法院22年抗字第
    303 號判例、89年度台抗字第105 號裁定意旨參照），其他
    法院及執行法院因無法瞭解判斷有無停止強制執行之必要及
    應否命供擔保，均無此項裁定停止強制執行之權。又「依本
    法第18條第2 項裁定停止執行之權，惟審判法院有之，執行
    法院並無此項權限」，辦理強制執行應行注意事項第9 點第
    4 項亦定有明文。換言之，依強制執行法第18條第2 項規定
    提起再審之訴，而聲請停止強制執行者，惟受理再審之訴之
    法院有裁定停止執行之權。
二、本件聲請人以其與相對人間拆屋還地事件，上訴最高法院後
    ，經最高法院以99年度台上字第357 號裁定駁回並確定在案
    ，其乃於民國100 年1 月11日以向最高法院提起再審之訴為
    由，向本院聲請准予裁定停止本院99年度司執字第15932 號
    執行事件之強制執行程序，業據提出民事再審狀、100 年1
    月11日最高法院書狀收據各1 件為證，並經本院依職權查詢
    該事件是否繫屬最高法院之結果，核屬無誤。上開再審之訴
    事件之受訴法院既為最高法院，聲請人所提再審之訴有無停
    止強制執行之必要，應非本院所得審酌，揆諸前揭說明，本
    院就聲請人所主張再審之訴部分，無從為准否停止執行之裁
    定，故聲請人以向最高法院提起再審為由，向無管轄權之本
    院聲請停止強制執行，即有違誤，爰依職權將此部分移送於
    該管轄法院。
三、至聲請人另以向本院提起債務人異議之訴為由，聲請停止強
    制執行部分，業經本院於100 年1 月12日裁定駁回，附此敘
    明。
中    華    民    國   100    年    1     月    17    日
                  民事庭法  官  吳國聖
以上正本係照原本作成
如不服本裁定應於送達後10日內向本院提出抗告狀，並繳納抗告
費新臺幣1,000元。
                        書記官  楊思賢
中    華    民    國   100    年    1     月    17    日